{"present": {"1 Singular": {"Affirmative": "di\u00faracaim", "Question": "an ndi\u00faracaim?", "Negative": "n\u00ed dhi\u00faracaim"}, "2 Singular": {"Affirmative": "di\u00faracann t\u00fa", "Question": "an ndi\u00faracann t\u00fa?", "Negative": "n\u00ed dhi\u00faracann t\u00fa"}, "3 Singular": {"Male": {"Affirmative": "di\u00faracann s\u00e9", "Question": "an ndi\u00faracann s\u00e9?", "Negative": "n\u00ed dhi\u00faracann s\u00e9"}, "Female": {"Affirmative": "di\u00faracann s\u00ed", "Question": "an ndi\u00faracann s\u00ed?", "Negative": "n\u00ed dhi\u00faracann s\u00ed"}}, "1 Plural": {"Compressed": {"Affirmative": "di\u00faracaimid", "Question": "an ndi\u00faracaimid?", "Negative": "n\u00ed dhi\u00faracaimid"}, "Extended": {"Affirmative": "di\u00faracann muid", "Question": "an ndi\u00faracann muid?", "Negative": "n\u00ed dhi\u00faracann muid"}}, "2 Plural": {"Affirmative": "di\u00faracann sibh", "Question": "an ndi\u00faracann sibh?", "Negative": "n\u00ed dhi\u00faracann sibh"}, "3 Plural": {"Affirmative": "di\u00faracann siad", "Question": "an ndi\u00faracann siad?", "Negative": "n\u00ed dhi\u00faracann siad"}, "Passive": {"Affirmative": "di\u00faractar", "Question": "an ndi\u00faractar?", "Negative": "n\u00ed dhi\u00faractar"}}, "future": {"1 Singular": {"Affirmative": "di\u00faracfaidh m\u00e9", "Question": "an ndi\u00faracfaidh m\u00e9?", "Negative": "n\u00ed dhi\u00faracfaidh m\u00e9"}, "2 Singular": {"Affirmative": "di\u00faracfaidh t\u00fa", "Question": "an ndi\u00faracfaidh t\u00fa?", "Negative": "n\u00ed dhi\u00faracfaidh t\u00fa"}, "3 Singular": {"Male": {"Affirmative": "di\u00faracfaidh s\u00e9", "Question": "an ndi\u00faracfaidh s\u00e9?", "Negative": "n\u00ed dhi\u00faracfaidh s\u00e9"}, "Female": {"Affirmative": "di\u00faracfaidh s\u00ed", "Question": "an ndi\u00faracfaidh s\u00ed?", "Negative": "n\u00ed dhi\u00faracfaidh s\u00ed"}}, "1 Plural": {"Compressed": {"Affirmative": "di\u00faracfaimid", "Question": "an ndi\u00faracfaimid?", "Negative": "n\u00ed dhi\u00faracfaimid"}, "Extended": {"Affirmative": "di\u00faracfaidh muid", "Question": "an ndi\u00faracfaidh muid?", "Negative": "n\u00ed dhi\u00faracfaidh muid"}}, "2 Plural": {"Affirmative": "di\u00faracfaidh sibh", "Question": "an ndi\u00faracfaidh sibh?", "Negative": "n\u00ed dhi\u00faracfaidh sibh"}, "3 Plural": {"Affirmative": "di\u00faracfaidh siad", "Question": "an ndi\u00faracfaidh siad?", "Negative": "n\u00ed dhi\u00faracfaidh siad"}, "Passive": {"Affirmative": "di\u00faracfar", "Question": "an ndi\u00faracfar?", "Negative": "n\u00ed dhi\u00faracfar"}}, "past": {"1 Singular": {"Affirmative": "dhi\u00faraic m\u00e9", "Question": "ar dhi\u00faraic m\u00e9?", "Negative": "n\u00edor dhi\u00faraic m\u00e9"}, "2 Singular": {"Affirmative": "dhi\u00faraic t\u00fa", "Question": "ar dhi\u00faraic t\u00fa?", "Negative": "n\u00edor dhi\u00faraic t\u00fa"}, "3 Singular": {"Male": {"Affirmative": "dhi\u00faraic s\u00e9", "Question": "ar dhi\u00faraic s\u00e9?", "Negative": "n\u00edor dhi\u00faraic s\u00e9"}, "Female": {"Affirmative": "dhi\u00faraic s\u00ed", "Question": "ar dhi\u00faraic s\u00ed?", "Negative": "n\u00edor dhi\u00faraic s\u00ed"}}, "1 Plural": {"Compressed": {"Affirmative": "dhi\u00faracamar", "Question": "ar dhi\u00faracamar?", "Negative": "n\u00edor dhi\u00faracamar"}, "Extended": {"Affirmative": "dhi\u00faraic muid", "Question": "ar dhi\u00faraic muid?", "Negative": "n\u00edor dhi\u00faraic muid"}}, "2 Plural": {"Affirmative": "dhi\u00faraic sibh", "Question": "ar dhi\u00faraic sibh?", "Negative": "n\u00edor dhi\u00faraic sibh"}, "3 Plural": {"Compressed": {"Affirmative": "dhi\u00faraic siad", "Question": "ar dhi\u00faraic siad?", "Negative": "n\u00edor dhi\u00faraic siad"}, "Extended": {"Affirmative": "dhi\u00faracadar", "Question": "ar dhi\u00faracadar?", "Negative": "n\u00edor dhi\u00faracadar"}}, "Passive": {"Affirmative": "di\u00faracadh", "Question": "ar di\u00faracadh?", "Negative": "n\u00edor di\u00faracadh"}}, "condi": {"1 Singular": {"Affirmative": "dhi\u00faracfainn", "Question": "an ndi\u00faracfainn?", "Negative": "n\u00ed dhi\u00faracfainn"}, "2 Singular": {"Affirmative": "dhi\u00faracf\u00e1", "Question": "an ndi\u00faracf\u00e1?", "Negative": "n\u00ed dhi\u00faracf\u00e1"}, "3 Singular": {"Male": {"Affirmative": "dhi\u00faracfadh s\u00e9", "Question": "an ndi\u00faracfadh s\u00e9?", "Negative": "n\u00ed dhi\u00faracfadh s\u00e9"}, "Female": {"Affirmative": "dhi\u00faracfadh s\u00ed", "Question": "an ndi\u00faracfadh s\u00ed?", "Negative": "n\u00ed dhi\u00faracfadh s\u00ed"}}, "1 Plural": {"Compressed": {"Affirmative": "dhi\u00faracfaimis", "Question": "an ndi\u00faracfaimis?", "Negative": "n\u00ed dhi\u00faracfaimis"}, "Extended": {"Affirmative": "dhi\u00faracfadh muid", "Question": "an ndi\u00faracfadh muid?", "Negative": "n\u00ed dhi\u00faracfadh muid"}}, "2 Plural": {"Affirmative": "dhi\u00faracfadh sibh", "Question": "an ndi\u00faracfadh sibh?", "Negative": "n\u00ed dhi\u00faracfadh sibh"}, "3 Plural": {"Compressed": {"Affirmative": "dhi\u00faracfaid\u00eds", "Question": "an ndi\u00faracfaid\u00eds?", "Negative": "n\u00ed dhi\u00faracfaid\u00eds"}, "Extended": {"Affirmative": "dhi\u00faracfadh siad", "Question": "an ndi\u00faracfadh siad?", "Negative": "n\u00ed dhi\u00faracfadh siad"}}, "Passive": {"Affirmative": "dhi\u00faracfa\u00ed", "Question": "an ndi\u00faracfa\u00ed?", "Negative": "n\u00ed dhi\u00faracfa\u00ed"}}, "imper": {"1 Singular": {"Affirmative": "di\u00faracaim!", "Negative": "n\u00e1 di\u00faracaim!"}, "2 Singular": {"Affirmative": "di\u00faraic!", "Negative": "n\u00e1 di\u00faraic!"}, "3 Singular": {"Male": {"Affirmative": "di\u00faracadh s\u00e9!", "Negative": "n\u00e1 di\u00faracadh s\u00e9!"}, "Female": {"Affirmative": "di\u00faracadh s\u00ed!", "Negative": "n\u00e1 di\u00faracadh s\u00ed!"}}, "1 Plural": {"Compressed": {"Affirmative": "di\u00faracaimis!", "Negative": "n\u00e1 di\u00faracaimis!"}, "Extended": {"Affirmative": "di\u00faracadh muid!", "Negative": "n\u00e1 di\u00faracadh muid!"}}, "2 Plural": {"Affirmative": "di\u00faracaig\u00ed!", "Negative": "n\u00e1 di\u00faracaig\u00ed!"}, "3 Plural": {"Compressed": {"Affirmative": "di\u00faracaid\u00eds!", "Negative": "n\u00e1 di\u00faracaid\u00eds!"}, "Extended": {"Affirmative": "di\u00faracadh siad!", "Negative": "n\u00e1 di\u00faracadh siad!"}}, "Passive": {"Affirmative": "di\u00faractar!", "Negative": "n\u00e1 di\u00faractar!"}}, "pastConti": {"1 Singular": {"Affirmative": "dhi\u00faracainn", "Question": "an ndi\u00faracainn?", "Negative": "n\u00ed dhi\u00faracainn"}, "2 Singular": {"Affirmative": "dhi\u00faract\u00e1", "Question": "an ndi\u00faract\u00e1?", "Negative": "n\u00ed dhi\u00faract\u00e1"}, "3 Singular": {"Male": {"Affirmative": "dhi\u00faracadh s\u00e9", "Question": "an ndi\u00faracadh s\u00e9?", "Negative": "n\u00ed dhi\u00faracadh s\u00e9"}, "Female": {"Affirmative": "dhi\u00faracadh s\u00ed", "Question": "an ndi\u00faracadh s\u00ed?", "Negative": "n\u00ed dhi\u00faracadh s\u00ed"}}, "1 Plural": {"Compressed": {"Affirmative": "dhi\u00faracaimis", "Question": "an ndi\u00faracaimis?", "Negative": "n\u00ed dhi\u00faracaimis"}, "Extended": {"Affirmative": "dhi\u00faracadh muid", "Question": "an ndi\u00faracadh muid?", "Negative": "n\u00ed dhi\u00faracadh muid"}}, "2 Plural": {"Affirmative": "dhi\u00faracadh sibh", "Question": "an ndi\u00faracadh sibh?", "Negative": "n\u00ed dhi\u00faracadh sibh"}, "3 Plural": {"Compressed": {"Affirmative": "dhi\u00faracaid\u00eds", "Question": "an ndi\u00faracaid\u00eds?", "Negative": "n\u00ed dhi\u00faracaid\u00eds"}, "Extended": {"Affirmative": "dhi\u00faracadh siad", "Question": "an ndi\u00faracadh siad?", "Negative": "n\u00ed dhi\u00faracadh siad"}}, "Passive": {"Affirmative": "dhi\u00faracta\u00ed", "Question": "an ndi\u00faracta\u00ed?", "Negative": "n\u00ed dhi\u00faracta\u00ed"}}, "subj": {"1 Singular": {"Affirmative": "go ndi\u00faraca m\u00e9", "Negative": "n\u00e1r dhi\u00faraca m\u00e9"}, "2 Singular": {"Affirmative": "go ndi\u00faraca t\u00fa", "Negative": "n\u00e1r dhi\u00faraca t\u00fa"}, "3 Singular": {"Male": {"Affirmative": "go ndi\u00faraca s\u00e9", "Negative": "n\u00e1r dhi\u00faraca s\u00e9"}, "Female": {"Affirmative": "go ndi\u00faraca s\u00ed", "Negative": "n\u00e1r dhi\u00faraca s\u00ed"}}, "1 Plural": {"Compressed": {"Affirmative": "go ndi\u00faracaimid", "Negative": "n\u00e1r dhi\u00faracaimid"}, "Extended": {"Affirmative": "go ndi\u00faraca muid", "Negative": "n\u00e1r dhi\u00faraca muid"}}, "2 Plural": {"Affirmative": "go ndi\u00faraca sibh", "Negative": "n\u00e1r dhi\u00faraca sibh"}, "3 Plural": {"Affirmative": "go ndi\u00faraca siad", "Negative": "n\u00e1r dhi\u00faraca siad"}, "Passive": {"Affirmative": "go ndi\u00faractar", "Negative": "n\u00e1r dhi\u00faractar"}}, "verbal noun": "di\u00faracadh", "verbal adjective": "di\u00faractha"}